臺灣臺南地方法院刑事判決
110年度交簡字第180號
聲  請  人  臺灣臺南地方檢察署檢察官
被      告  謝凱斌



上列被告因公共危險案件，經檢察官聲請以簡易判決處刑（110
年度偵字第343號），本院判決如下：
    主      文
謝凱斌吐氣所含酒精濃度達每公升零點二五毫克以上而駕駛動力
交通工具，累犯，處有期徒刑叁月，如易科罰金以新臺幣壹仟元
折算壹日。
    事實及理由
一、本件犯罪事實、證據併所犯法條，均引用附件檢察官聲請簡
    易判決處刑書之記載。
二、核被告所為，係犯刑法第185條之3第1項第1款之吐氣所含酒
    精濃度達每公升0.25毫克以上而駕駛動力交通工具罪。被告
    前因施用毒品案件，分別經本院以103年度簡字第625號、10
    3年度訴字第533號、104年度審簡字第393號、104年度審簡
    字第505號判決判處有期徒刑5月、5月（2罪）、6月、6月確
    定，經本院以105年度聲字第357號裁定應執行有期徒刑1年
    、10月確定，於105年4月25日易科罰金執行完畢，此有臺灣
    高等法院被告前案紀錄表在卷可按，其於有期徒刑執行完畢
    5年以內，故意再犯本件有期徒刑以上之罪，為累犯，依司
    法院釋字第775號解釋意旨，有加重其刑之必要，且加重法
    定最低本刑之結果，並無上開解釋所指罪刑不相當之情形，
    爰依刑法第47條第1項規定加重其刑。本院審酌下列事項為
    量刑之依據，量處如主文所示之刑，併諭知易科罰金之折算
    標準，以資懲儆。
  ㈠、被告吐氣之酒精濃度數值達每公升0.65毫克。
  ㈡、被告酒後駕駛自小客車所行駛之道路為市區道路，並肇事
      撞擊他人車輛。
  ㈢、被告於警詢及偵訊中均坦承酒後駕車之事實。
  ㈣、被告前無酒駕前科。
  ㈤、被告高中畢業之智識程度、家庭經濟小康之生活狀況（見
      警卷第3頁被告警詢筆錄受詢問人欄）。
三、依刑事訴訟法第449條第1項、第454條第2項，刑法第185條
    之3第1項第1款、第47條第1項、第41條第1項前段，刑法施
    行法第1條之1第1項，逕以簡易判決處刑如主文所示之刑。
四、如不服本件判決，得自收受送達之日起20日內，向本院提起
    上訴狀（須附繕本），上訴於本院管轄之第二審地方法院合
    議庭。
中　　華　　民　　國　　110 　年　　1 　　月　　27　　日
                  刑事第七庭  法  官  高如宜
以上正本證明與原本無異。
如不服本判決應於收受判決後20日內向本院提出上訴書狀（應附
繕本）。
                              書記官　黃郁淇
中　　華　　民　　國　　110 　年　　1 　　月　　28　　日

附錄本案論罪科刑法條全文
刑法第185條之3第1項
駕駛動力交通工具而有下列情形之一者，處二年以下有期徒刑，
得併科二十萬元以下罰金：
一、吐氣所含酒精濃度達每公升零點二五毫克或血液中酒精濃度
    達百分之零點零五以上。
二、有前款以外之其他情事足認服用酒類或其他相類之物，致不
    能安全駕駛。
三、服用毒品、麻醉藥品或其他相類之物，致不能安全駕駛。因
    而致人於死者，處三年以上十年以下有期徒刑；致重傷者，
    處一年以上七年以下有期徒刑。

附件：
臺灣臺南地方檢察署檢察官聲請簡易判決處刑書
                                     110年度偵字第343號
　　被　　　告　謝凱斌　男　38歲（民國00年00月00日生）
　　　　　　　　　　　　住○○市○○區○○路0段000巷0號
　　　　　　　　　　　　居臺南市○○區○○路0段000號
　　　　　　　　　　　　國民身分證統一編號：Z000000000號
上列被告因公共危險案件，業經偵查終結，認為宜以簡易判決處
刑，茲將犯罪事實及證據並所犯法條分敘如下：
　　 犯罪事實
一、謝凱斌前因施用毒品案件，經臺灣臺南地方法院分別定應執
    行刑1年、10月確定，並於民國105年4月25日易科罰金執行完
    畢。詎其猶不知警惕，於109年12月15日20時許起至同日22時
    許止，在臺南市北區公園路友人家飲用啤酒，明知吐氣所含
    酒精濃度每公升0.25毫克以上，不得駕駛動力交通工具，竟仍基
    於酒後駕車致交通公共危險之故意，於酒後駕駛車牌號碼000
    -0000號自用小客車上路。嗣行經臺南市安南區北安路與怡安路
    口時，不慎與徐昌麟駕駛之車牌號碼000-0000號自用小客車發
    生碰撞，經警獲報到場處理，並於同日22時38分對其施以吐
    氣酒精濃度測試，測得其吐氣所含酒精濃度達每公升0.65毫克。
二、案經臺南市政府警察局第三分局報告偵辦。
　　證據並所犯法條
一、上揭犯罪事實，業據被告謝凱斌於警詢及偵查中坦承不諱，
    核與證人徐昌麟於警詢時所述相符，且有當事人酒精測定紀錄
    表、呼氣酒精測試器檢定合格證書、臺南市政府警察局舉
    發違反道路交通管理事件通知單、道路交通事故現場圖、道路交
    通事故調查表㈠㈡各1紙、現場照片10張等附卷可稽，足認被
    告之自白與事實相符，被告犯嫌應堪認定。
二、核被告所為，係犯刑法第185條之3第1項第1款吐氣所含酒精
    濃度達每公升0.25毫克以上，不能安全駕駛動力交通工具而
    駕駛之公共危險罪嫌。末請審酌被告有如犯罪事實欄所載論罪
    科刑、執行紀錄，及本次係初犯公共危險犯行，有其全國刑案
    資料查註紀錄表在卷可按，被告於受有期徒刑之執行完畢後5年
    內，故意再犯本件有期徒刑以上之罪，為累犯，請依刑法第4
    7條第1項規定、司法院大法官會議第775號解釋文意旨，衡
    酌本案情節，判斷被告先前所犯之罪刑與本案是否相關，據
    以量處適當之刑。
三、依刑事訴訟法第451條第1項聲請逕以簡易判決處刑。
　　此　　致
臺灣臺南地方法院
中　　華　　民　　國　  110 　年　   1 　 月　   6　　日
                              檢察官   高 振 瑋         
本件證明與原本無異　　　　　　　　　　　　　　　　　　　
中　　華　　民　　國　  110 　年　   1 　 月　  11　　日
                              書記官   丁 銘 宇 
附錄本案所犯法條全文：
中華民國刑法第185條之3
駕駛動力交通工具而有下列情形之一者，處 2 年以下有期徒刑
，得併科 20 萬元以下罰金：
一、吐氣所含酒精濃度達每公升零點二五毫克或血液中酒精濃度
    達百分之零點零五以上。
二、有前款以外之其他情事足認服用酒類或其他相類之物，致不
    能安全駕駛。
三、服用毒品、麻醉藥品或其他相類之物，致不能安全駕駛。
因而致人於死者，處 3 年以上 10 年以下有期徒刑；致重傷者
，處 1 年以上 7 年以下有期徒刑。